【裁判字號】    90,易,209
【裁判日期】    900426
【裁判案由】    妨害名譽
【裁判全文】
臺灣嘉義地方法院刑事判決                            九十年度易字第二九號
    公  訴  人  臺灣嘉義地方法院檢察署檢察官
    被      告  甲○○
右列被告因妨害名譽案件，經檢察官提起公訴（九十年度偵字第七一五號），本院判
決如左：
    主  文
甲○○散布文字，指摘足以毀損他人名譽之事，處拘役伍拾日，如易科罰金，以佰
元折算壹日。
扣案之傳單壹張沒收。
    事  實
一、甲○○因與丙○○、乙○○夫妻於傷害案件訴訟中起爭執，竟意圖以文字散布於
    眾，於民國八十九年十月五日晚上，在嘉義縣水上鄉○○村○○路附近，散發內
    容載有「男（是男人嗎？）子漢大丈夫敢作不敢當，為了為自己推罪，竟然不顧
    自己老婆的貞潔，要他老婆做偽證，拿他的老婆的貞潔開玩笑，此人是人嗎？？
    ？˙˙˙（真的不知羞恥）。（附上法院判決書）」之文字所書寫之傳單，另夾
    帶臺灣嘉義地方法院八十九年度簡字第八十號判決書影本一份，寄發數份予同村
    之吳重儀、吳羅淡、黃溪岸等人，散布上開足以毀損丙○○、乙○○夫妻名譽之
    文字，指摘足以毀損丙○○、乙○○夫妻名譽之事。
二、案經丙○○、乙○○訴請臺灣嘉義地方法院檢察署檢察官偵查起訴。
    理  由
一、訊據被告甲○○對於右揭犯罪事實坦承不諱，核與告訴人丙○○、乙○○於偵查
    中及本院審理時指訴之情節相符，且經證人吳重儀、吳羅淡、黃溪岸、黃溪圳、
    羅茂宜於偵查中證述明確，復有扣案之傳單一張附於偵查卷可稽，本件事證明確
    ，被告犯行堪以認定。
二、核被告所為，係犯刑法第三百十條第二項之加重誹謗罪。被告一散布文字行為，
    指摘足以毀損告訴人丙○○、乙○○夫妻名譽之事，觸犯構成要件相同之二罪名
    ，為想像競合犯，應從一重之加重誹謗罪論處。爰審酌被告犯罪之動機、目的、
    手段、品行、犯罪所生之危害及其犯後態度等一切情狀，量處如主文所示之刑，
    並諭知易科罰金之折算標準。扣案之傳單一張，為被告所有且係供其犯罪所用之
    物，應依刑法第三十八條第一項第二款之規定宣告沒收。
據上論斷，應依刑事訴訟法第二百九十九條第一項前段，刑法第三百十條第二項、第
四十一條第一項前段、第三十八條第一項第二款，罰金罰鍰提高標準條例第一條前段
、第二條，判決如主文。
本案經檢察官張長樹到庭執行職務。
中      華      民      國    九十      年      四      月    二十六    日
                                臺灣嘉義地方法院刑事第二庭
                                        法  官  唐  淑  民
右正本證明與原本無異。
如不服本判決，應於判決送達後十日內向本院提出上訴狀( 應附繕本 )。
中      華      民      國    九十      年      四      月    二十七    日
                                        書記官  林  育  興
附錄：
刑法第三百十條第二項：
散布文字、圖畫犯前項之罪者，處二年以下有期徒刑、拘役或一千元以下罰金。


司法院資訊處製作；財團法人民間司法改革基金會備份。
